臺灣彰化地方法院刑事判決　　　　　　　　　　　　　八十九年度訴字第九四一號
　　公　訴　人　臺灣彰化地方法院檢察署檢察官
　　被　　　告　甲○○
　　指定辯護人　本院公設辯護人　戊○○
　　被　　　告　乙○○
　　選任辯護人　陳青來律師
右列被告因懲治盜匪條例案件，經檢察官提起公訴（八十九年偵字第一六四０號），
本院判決如左：
    主      文
甲○○、乙○○均無罪。
    理      由
一、公訴意旨略以：被告乙○○、甲○○與綽號「阿德」、「張仔」、「阿通」之姓
    名、年籍不詳之人，基於意圖為自己不法所有之共同犯意聯絡，於八十九年一月
    十一日二十三時許，由甲○○以給付租金為由，出面邀約庚○○及庚○○僱用之
    工人己○○，三人至彰化縣大村鄉○○村○○路「玫瑰園ＫＴＶ」喝酒，共喝三
    分之一瓶清香高梁酒後，甲○○再以介紹談生意為由，邀同庚○○及己○○再至
    彰化縣彰化市○○路「夜柔情ＫＴＶ酒店」與乙○○、綽號「阿德」、「張仔」
    、「阿通」之姓名年籍不詳之人等人喝酒，庚○○及己○○一樣喝清香高梁酒，
    甲○○、乙○○、綽號「阿德」、「張仔」、「阿通」之姓名年籍不詳之人則趁
    庚○○、己○○不注意時，以藥劑摻於酒中，迷昏庚○○及己○○，致使庚○○
    、己○○不能抗拒後，取得庚○○身上所有之現金新台幣（下同）九萬二千元及
    己○○身上之一千元，並將庚○○之指印捺於面額一百萬元之本票上，以此方式
    取得庚○○簽發之本票後，再由甲○○將庚○○及己○○載至彰化縣員林鎮○○
    路「哈佛汽車旅館」二０三號房休息。嗣至隔日八十九年一月十二日十時許，庚○○及己○○醒來，發覺頭暈及庚○○拇指上有印泥，始知上情而報警查獲，因
    認被告等涉有違反懲治盜匪條例罪嫌云云。
二、按犯罪事實應依證據認定之，無證據不得推定其犯罪事實，又不能證明被告犯罪
    者，應諭知無罪之判決，此於刑事訴訟法第一百五十四條及同法第三百零一條第
    一項分別定有明文。
三、公訴意旨認被告有上開犯行，係以被害人庚○○、己○○之指訴、證人曾期賸、
    楊國榮、丁○○之證述及檢驗報告二紙、照片三幀為其論據，惟訊據被告二人均
    矢口否認有盜匪犯行，辯稱：當天係眾人與酒店小姐飲酒作樂，起先在玩喝酒遊
    戲，輸的人要給小姐小費，後被害人與綽號「阿德」、「張仔」、「阿通」等人
    玩骰子賭博，庚○○將其身上之九萬多元賭輸了，他輸「阿德」錢，才簽下本票
    ，本票在「阿德」那裡，並未下藥強盜被害人財物，當天庚○○並未喝醉，甲○○怕被害人酒醉駕車危險，才代招計程車送去旅館等語；經查：
    （一）被告甲○○與被害人二人先於八十九年一月十一日晚間十一時許在彰化縣
          大村鄉○○村○○路「玫瑰園ＫＴＶ」飲酒，後再至彰化縣彰化市○○路
          「夜柔情ＫＴＶ酒店」與乙○○及綽號「阿德」、「張仔」、「阿通」等
          人飲酒等情，業據被告及被害人陳明在卷；惟被害人指稱被告甲○○於酒
          中下藥，致其等昏迷而強取身上現金及蓋指印於本票上云云，並提出檢驗
          報告二紙、照片三幀為據，然被告二人否認有上開事實，辯稱係被害人賭
          輸自願交付等語，本院審理時經訊問證人即「夜柔情ＫＴＶ酒店」服務生
          丙○○，其證稱：當天發現有人在賭博，伊只是進去服務而已，看到有一
          群人在玩骰子，消費的時間大約有一、二個小時，．．伊並未發現有人躺
          在那裡不省人事，他們都是一起玩的等語，足認被告等所辯當天眾人一起
          賭博等情應非虛詞，被害人指稱喝二杯酒即不知人事，一、二十分鐘即離
          開云云並不實在。
    （二）後被告甲○○於翌日（十二日）淩晨四時許，請酒店人員代招計程車載其
          與被害人二人離去，至四時四十五分許到達彰化縣員林鎮哈佛汽車旅館投
          宿等情，亦據被告甲○○供明，核與證人即計程車司機曾期賸、哈佛汽車
          旅館人員楊國榮、丁○○之證述相符，惟被害人稱其二人均不省人事云云
          ，然據證人曾期賸於警訊中證稱：當時有人打電話說夜柔情需要一部車，
          因為伊接聽所以由伊去，到達時伊看見一胖（指認為被告甲○○）一瘦（
          即被害人庚○○）之人，伊問說是否有人叫車，胖的即回答有，表明店內
          有一人酒醉，要伊與少爺將該人扶出來，但該店服務生即將該人扶至車上
          ，胖的人即稱要員林鎮哈佛汽車旅館，伊即開車前往，到達後胖的人即問
          服務生是否有房間，少爺便回答有，．．伊便與少爺將後座一位乘客（即
          被害人己○○）扶往住宿之房間，胖的人即與另一後座乘客一同進房等語
          ，核與被告甲○○所辯：當時庚○○並未喝醉，伊怕危險方送其等去旅館
          等詞相符，被害人庚○○稱其不省人事云云顯非事實，況被告二人如確有
          盜匪犯行，豈會親自招來計程車並送被害人二人至旅館休息，而自曝行蹤
          ，至被害人隔日前往彰化縣員林鎮○○路「伍倫醫院」抽血檢驗結果，血
          液中含有Ｂｅｎｚｏｄｉａ    ｚｅｐｉｎｅ  ｓｃｒｅｅｎｉｎｇ及Ｐ
          ｈｅｎｏｂａｒｂｉｔａｌ，Ｌｕｍｉｎａｌ之鎮定劑成分，究為他人所
          下或被害人自己服用，並無證據可資稽查，惟應非被告等所為已如前述，
          另被害人庚○○雙手姆指之紅印僅能證明其確有簽發本票，然是否為被告
          等強押蓋本票，或因賭輸自願簽蓋，亦非無疑，均難據此證明被告有盜匪
          犯行。
    綜上所述，被害人指訴顯不實在，尚難據公訴人所舉證據認被告有盜匪犯行；此
    外，本院復查無其他積極證據足資證明被告有何上開犯行，揆諸首開說明，被告
    犯罪不能證明，自應為無罪之諭知。
四、據上論斷，應依刑事訴訟法第三百零一條第一項，判決如主文。
本案經檢察官林鈴淑到庭執行職務。
中      華      民      國    九十一    年      六      月      四      日
                                  臺灣彰化地方法院刑事第二庭
                                      法      官  謝  仁  棠
右正本證明與原本無異。
如不服本判決，應於判決送達後十日內，向本院提出上訴狀( 須附繕本 )。
告訴人或被害人對於判決如有不服具備理由請求檢察官上訴者，其上訴期間之計算係
以檢察官收受判決正本之日期為準。
                                      法院書記官  于  淑  真
中      華      民      國    九十一    年      六      月      四      日
